# 陈版主您好，麻烦问下，同一控制下可供和长投转换的问题。

提问人：O 大白圆圆O 时间：2019-01-07 03:58:47
案例背景：集团内两家子公司甲和乙，甲原持有被投资单位 10%的股权，采用可供出售金融资产成本法核算，集团内另一子公司乙对被投资单位增资，增资后甲持有被投资单位股权比例下降为 6.324%。增资后，被投资单位董事会进行调整，集团委派了两名董事，其中一名为甲公司的法人代表，另一名为甲投资管理部部门负责人，判断甲公司对被投资单位有重大影响，采用长期股权投资权益法核算，权益法核算时点以 2018 年 5 月 31 日为准。
集团 2017 年 4 月 30 日对被投资单位进行了评估
2017 年 4 月 30 日被投资单位账面值 6.4亿，评估价值 15.83 亿，增值 9.43亿，主要是土地、盐矿和采矿权的评估增值；
2018 年 5 月 31 日被投资单位按评估值持续计算的可辨认净资产公允价值为 19.05 亿（扣除土地和无形资产摊销后计算的结果）
现在权益法核算确认长期股权投资成本、
以及确认长投和原可供出售金融资产账面价值之间的差额如何确认和计量呢？
我个人的理解是：
首先在 2018 年 5 月 31 日甲公司享有被投资单位按持续计算可辨认净资产公允价值=19.05 亿*10%=1.90 亿确认为长期股权投资的初始投资成本与原可供出售金融资产账面价值 15 亿之间的差额，应计入投资收益，现在企业推导的结果是计入营业外收入，我没有找到相关的准则依据，困扰了好久，
陈版主可否帮忙解答下，谢谢。

回答人：chenyiwei
首先要考虑：甲公司持股 6.324%，其有权派驻董事是因为集团内另一家乙公司对该被投资单位增资，导致整个集团的持股比例上升，而甲派驻的董事实际上是整个集团派驻被投资公司的代表，不是单纯代表甲公司的利益，因此甲公司能否认定其对被投资公司有重大影响是值得商榷的。我理解更大的可能性是甲、乙分别按金融资产核算，集团合并报表层面调整为权益法。
如果不考虑甲公司采用权益法核算的恰当性，认可是合理的，则对原持有的股权按取得重大影响之日的公允价值重新计量的差额应计入投资收益。因为此前已经多次讨论过，这类问题的处理原理是视同处置股权，即跨越会计处理界线的重大经济事项，按当日公允价值处置原金融资产的损益当然是计入投资收益的。